【裁判字號】    90,交易,55
【裁判日期】    900319
【裁判案由】    過失傷害
【裁判全文】
臺灣雲林地方法院刑事判決                            九十年度交易字第五五號
    公 訴 人  臺灣雲林地方法院檢察署檢察官
    被    告  乙○○
右列被告因過失傷害案件，經檢察官提起公訴（九十年度偵字第一四七號），本院判
決如左：
    主  文
乙○○因過失傷害人，累犯，處有期徒刑肆月，如易科罰金，以佰元折算壹日。
    事  實
一、乙○○前於民國（下同）八十八年間因過失傷害案件，經台灣桃園地方法院判處
    有期徒刑五月確定，並於八十九年五月三十日以易科罰金執行完畢，猶不知警惕
    ，復於八十九年十二月十五日晚上七時許，駕駛車號八Ｇ－七０八一號自用小客
    車，沿雲林縣虎尾鎮○○里○○○○路由大屯往斗南方向行駛，途經該路與光復
    路設有行車管制號誌之交岔路口，原應注意汽車行駛時，駕駛人應注意車前狀況
    ，並隨時採取必要之安全措施，而依當時情形並無不能注意之情事，詎乙○○未
    注意車前狀況即貿然通過上開路口；適甲○○騎乘車號ＭＭＷ－九０二號機車，
    沿前揭光復路由廉使里往虎尾方向行駛，亦疏未注意車前狀況，即率然通過上開
    路口，二車因而相撞，甲○○騎乘之機車前方撞及乙○○駕駛之小客車左前側保
    險桿，甲○○因而受有右足撕裂傷合併皮膚缺損及右足肌肉撕裂傷。乙○○於肇
    事後，在有偵查犯罪職務之公務員知悉其犯罪前，即主動向到現場處理之警員李
    世宏自首肇事，並接受裁判。
二、案經甲○○訴由雲林縣警察局虎尾分局報請臺灣雲林地方法院檢察署檢察官偵查
    起訴。
    理  由
一、訊之被告乙○○對於右揭時地與告訴人甲○○所騎乘之機車發生車禍之事實坦承
    不諱，核與告訴人甲○○於警訊及偵審中之指訴，均相吻合，並有現場照片及道
    路交通事故調查報告表附卷可資佐證。而告訴人確因本件車禍受傷，復有診斷證
    明書一紙在卷可稽。雖被告辯稱：當時紅燈剛轉為綠燈，他剛要起步就有一部砂
    石車闖紅燈，告訴人也跟著闖紅燈才會肇事云云。惟查，依現場照片及道路交通
    事故調查報告表之事故現場圖顯示，該路口為設有行車管制號誌之交岔路口，左
    右二側視距良好無障礙物，告訴人之機車前側撞及被告車左前側保險桿。綜上，
    由現場路況、二車之行向、二車車損狀況及被告之供詞判斷，堪信被告車於通過
    該路口時，因注意讓右側砂石車通過而疏未注意左側來車，致煞避不及而與告訴
    人甲○○之車發生碰撞。雖證人詹明發於審理中證稱：當時我們的方向是綠燈，
    有一輛砂石車闖紅燈由虎尾光復路左轉大屯方向，告訴人的車則由廉使里出來往
    虎尾方向走，結果砂石車轉過去後，我們才看到告訴人的機車，是告訴人的機車
    撞到被告的車云云，惟證人詹明發係被告同車之友人，其證詞或有偏頗之虞，是
    否可採為本案證據，尚非無疑，且縱使被告與證人所稱告訴人闖紅燈之情形屬實
    ，仍不能減免被告應注意車前狀況之義務，被告前開辯詞，委不足取。按汽車行
    駛時，駕駛人應注意車前狀況，並隨時採取必要之安全措施，道路交通安全規則
    第九十四條第三項定有明文，被告為汽車駕駛人，自應注意並遵守上述道路交通
    安全規定，又依卷附之道路交通事故調查報告表所載，當時並無不能注意之情事
    ，被告竟疏未注意及此，肇致本件車禍，其有過失甚明。雖告訴人甲○○騎乘機
    車，行經上開路口，未注意車前狀況，亦與有過失，惟仍無從解免被告過失之責
    。而告訴人確因本件車禍受傷，已詳述如前，則被告之過失行為與告訴人之傷害
    間，顯有相當因果關係，是被告過失犯行堪以認定。
二、核被告所為，係犯刑法第二百八十四條第一項前段之過失傷害罪。被告前於八十
    八年間因過失傷害案件，經台灣桃園地方法院判處有期徒刑五月確定，於八十九
    年五月三十日易科罰金執行完畢，有卷附台灣雲林地方法院檢察署刑案資料查註
    紀錄表可按，五年以內再犯本件有期徒刑以上之罪，為累犯，依刑法第四十七條
    規定加重其刑。被告肇事後，主動向處理本件車禍之警員李世宏自首肇事，有前
    開事故調查報告表之報案人欄記載為乙○○可參，應依刑法第六十二條前段規定
    ，減輕其刑，並依法先加後減。爰審酌被告犯後否認犯罪，且未與告訴人達成和
    解及被告之過失程度並告訴人亦與有過失等一切情狀，量處如主文所示之刑，並
    諭知易科罰金之折算標準。又按刑法第四十一條易科罰金之規定，已於九十年一
    月十日修正公布，同年月十二日生效，依刑法第二條第一項前段規定，應適用修
    正後之刑法第四十一條第一項本文，諭知易科罰金之折算標準，併此敘明。
據上論斷，應依刑事訴訟法第二百九十九條第一項前段，刑法第二條第一項前段、第
二百八十四條第一項前段、第四十七條、第六十二條前段、修正後刑法第四十一條第
一項本文，罰金罰鍰提高標準條例第一條前段、第二條，判決如主文
本案經檢察官徐維嶽到庭執行職務
中      華      民      國        九十      年      三      月    十九  日
                                                臺灣雲林地方法院刑事第一庭
                                                    法  官  劉  為  丕
右正本證明與原本無異。
如不服本判決，應於判決送達後十日內向本院提出上訴狀( 應附繕本 )。
                        書記官  蕭  應  欽
中      華      民      國        九十      年      三      月    十九  日
刑法第二百八十四條第一項前段
  因過失傷害人者，處六月以下有期徒刑、拘役或五百元以下罰金，致重傷者，處一
  年以下有期徒刑、拘役或五百元以下罰金。


司法院資訊處製作；財團法人民間司法改革基金會備份。
